# 如何理解非同一控制下的合并，被合并方或有负债，应作为负债单独确认

提问人：kingsen307 时间：2012-01-11 10:01:32
如何理解非同一控制下的合并，被合并方或有负债，应作为负债单独确认

回答人：chenyiwei
IFRS 3.BC 126~130:
IFRS 3's criterion on probability of an inflow or outflow of benefits BC126 IFRS 3 provided that an acquirer should recognise the acquiree's identifiable assets (other than intangible assets) and liabilities (other than contingent liabilities) only if it is probable that the asset or liability will result in an inflow or outflow of economic benefits. The revised IFRS 3 does not contain that probability recognition criterion and thus it requires the acquirer to recognise identifiable assets acquired and liabilities assumed regardless of the degree of probability of an inflow or outflow of economic benefits. BC127 The recognition criteria in the Framework include the concept of probability to refer to the degree of uncertainty that the future economic benefits associated with an asset or liability will flow to or from the entity. BC128 During the development of the revised IFRS 3, the IASB reconsidered items described in IAS 37 Provisions, Contingent Liabilities and Contingent Assets as contingent assets and contingent liabilities. Analysing the rights or obligations in such items to determine which are conditional and which are unconditional clarifies the question of whether the entity has an asset or a liability at the acquisition date.3 As a result, the IASB concluded that many items previously described as contingent assets or contingent liabilities meet the definition of an asset or a liability in the Framework because they contain unconditional rights or obligations as well as conditional rights or obligations. Once the unconditional right in an asset (the unconditional obligation in a liability) is identified, the question to be addressed becomes what is the inflow (outflow) of economic benefits relating to that unconditional right (unconditional obligation). BC129 The IASB noted that the Framework articulates the probability recognition criterion in terms of a flow of economic benefits rather than just direct cash flows. If an entity has an unconditional obligation, it is certain that an outflow of economic benefits from the entity is required, even if there is uncertainty about the timing and the amount of the outflow of benefits associated with a related conditional obligation. Hence, the IASB concluded that the liability (the unconditional obligation) satisfies the Framework's probability recognition criterion. That conclusion applies equally to unconditional rights. Thus, if an entity has an unconditional right, it is certain that it has the right to an inflow of economic benefits, and the probability recognition criterion is satisfied. BC130 Therefore, the IASB decided that inclusion of the probability criterion in the revised IFRS 3 is unnecessary because an unconditional right or obligation will always satisfy the criterion. In addition, the IASB made consequential amendments to paragraphs 25 and 33 of IAS 38 Intangible Assets to clarify the reason for its conclusion that the probability recognition criterion is always considered to be satisfied for intangible assets that are acquired separately or in a business combination. Specifically, the amendment indicates that an entity expects there to be an inflow of economic benefits embodied in an intangible asset acquired separately or in a business combination, even if there is uncertainty about the timing and the amount of the inflow.